Flávio José Fonsêca Filho

DESENVOLVEDOR DE SOFTWARE ANDROID NATIVO | REACT NATIVE | REACT JS | NEXT JS



Contato

- Santo Antônio de Jesus, Ba.
- (75) 93505 0670
- in https://www.linkedin.com/in/flavio-fonseca

• Node.js

Firebase

• Git

• GitHub

GitLab

• Figma

Trello

Nome: Site da ONG - Mãos que Trabalham

Nome: App - Controle Financeiro Pessoal

Ver App na Google Play Store - Clique aqui

Descrição: Fiz este site voluntariamente para

Descrição: Aplicativo publicado na Google Play

Strore. Desenvolvido em Android Nativo

utilizando o Android Studio e Java, o Firebase foi

Bootstrap

Wordpress

- www.github.com/flaviofonsecadev
- https://flaviofonsecadev.github.io/cv/

Idiomas

Inglês - Avançado

Habilidades

- Android Studio
- Java
- React Native
- Javascript
- Typescript
- React.is
- Next.js
- HTML
- CSS
- TailWind

Projetos

ajudar uma ONG.

Ir para o site - Clique aqui

Quem sou eu

Olá, sou Flávio, Desenvolvedor Mobile Android e Web Front end. Atuo como Desenvolvedor desde 2022, possuo experiência com projetos Mobile com Android Nativo e React Native e Web com React.js e Next.js. Sou autodidata e gosto de novos desafios.

Educação

CENTRO UNIVERSITÁRIO UNIÃO DAS AMÉRICAS DESCOMPLICA PÓS GRADUAÇÃO DESENVOLVIMENTO FULL STACK (Jan 2024 -)

São 3 Módulos e 12 disciplinas, sendo elas: Lógica de Programação; Interface de Software; Practitioner/Intermediary/Advanced Front-End; Strategies/Intermediary/Advanced BackEnd; Essencial DataBase; Refactoring; Cloud diversity AWS; Hero Cloud developer

ALURA CURSOS (2024)

• React Native / Typescript / Swift / Next.js / Android

CENTRO UNIVERSITÁRIO UNIÃO DAS AMÉRICAS DESCOMPLICA ANALISE E DESENVOLVIMENTO DE SISTEMAS (Jan 2022 - Abr 2024)

 Foram 2 anos e meio de curso divididos em 5 módulos/semestres: Introdução à TI; Desenvolvimento de Software; Desenvolvimento de Apps; Tecnologias Disruptivas; Governança e Segurança.

LABENU (BOOTCAMP) (Jun 2021 - Jan 2022) **DESENVOLVIMENTO WEB FRONT-END (REACT.JS)**

- 500 horas práticas em Desenvolvimento Front-End, guiadas por metodologias ágeis (Kanban/Scrum).
- Entre as habilidades aprendidas durante o curso estão HTML, CSS, JavaScript, React, StyledComponents, React Hooks.

HOTMART - A ESCOLA DE SITES (Jun 2021 - Jun 2022) **CURSO SITES LUCRATIVOS**

- Criação e venda de websites com Wordpress + Elementor Pro
- Criação de landing page, e-commerce, site institucional e blog.
- S.E.O. (Otimização para o Google)
- Criação de layout e manipulação de imagens

Experiência

EMPRESA - PADO/PADOTEC DESENVOLVEDOR MOBILE JUNIOR - REMOTO

Jun 2023 - Julho 2024

- Desenvolvimento Apps nativos com Android Studio, Java e React
- Criação de módulos Android nativo Java para uso no React Native.
- Integração dos SDKs Tuya e TTLock no Android e React Native.
- Desenvolvimento de interface de usuário com React Native.

EMPRESA - FOURSYS ESTÁGIO DESENVOLVEDOR ANDROID NATIVO - REMOTO

Abr 2022 - Fev 2023

- Desenvolvimento de Apps nativos com Android Studio e Java.
- MVVM. Lifecycle activitys/fragments, dependências, consumo de Api rest com Retrofit, Firebase, Git, GitLab, Jira. Design Thinking e Metodologias Ageis.

PROFESSOR DE INGLÊS

Fev 2012 - Abr 2022

Nome: Web App - Orar Sempre

usado para fazer o backend.

Descrição: Aplicativo Web feito com React.is, Next.js, Firebase Firestore e Authentication,

Tailwind e Shadcn/ui

Ir para o Web App - Clique aqui

MEU WEBSITE COM CV E PORTIFÓLIO

Tecnologias: HTML, CSS, Js, Bootstrap Descrição: Site pessoal com CV e Portifólio

<u>Ir para o site - Clique aqui</u>